臺灣臺北地方法院刑事判決　　　　　　 94年度交易字第313號
公　訴　人　臺灣臺北地方法院檢察署檢察官
被　　　告　甲○○
上列被告因公共危險案件，經檢察官提起公訴（94年度偵字第69
27號），本院於準備程序中經訊問被告自白犯罪後，並經本院合
議庭裁定認為宜以簡式審判程序審理，判決如下：
    主  　文
甲○○服用酒類，不能安全駕駛動力交通工具而駕駛，累犯，處
有期徒刑伍月，如易科罰金，以參佰元折算壹日。
    事  　實
一、甲○○前因酒後駕車公共危險案件，經臺灣士林地方法院於
    民國91年10月11日以91年度交簡字第1773號刑事簡易判決判
    處有期徒刑3 月，並於同年12月2 日確定，嗣於92年7 月28
    日易科罰金執行完畢。詎仍不知悔改，明知服用酒類或其他
    相類之物足以造成不能安全駕駛動力交通工具，有肇事危險
    之虞，竟自94年3 月25日晚間7 時許起至同日晚間10時許止
    ，在臺北市○○區○○街安達快遞公司內飲用含有酒精成分
    之瓶裝啤酒約3 瓶，已達反應變慢、感覺減低、影響駕駛、
    思想及個性行為改變而不能安全駕駛動力交通工具之狀況下
    ，仍於飲酒後騎乘動力交通工具即車號HU9-252 號重型機車
    ，欲前往臺北市○○區○○街及西昌街口之夜市買宵夜。嗣
    於同日晚間10時36分許，行經臺北市○○區○○路與三水街
    口處為警攔檢，並經警以呼氣酒精測試器對其為酒精濃度測
    試，測得其呼氣後所含酒精濃度已達每公升0.93毫克（即0.
    93MG/L），始查獲上情。
二、案經臺北市政府警察局萬華分局報請臺灣臺北地方法院檢察
    署檢察官偵查起訴，本院於準備程序中經訊問被告自白犯罪
    後，並經本院合議庭裁定認為宜以簡式審判程序審理。
    理　  由
一、前揭事實業據被告甲○○於警詢、偵查、本院準備程序及審
    理時均自始供承不諱，並有生理平衡檢測表、酒精濃度測試
    表及臺北市政府警察局舉發違反道路交通管理事件通知單影
    本（北市警交大字第ACV558066 號）各1 紙在卷（見偵查卷
    第12頁至第13頁）可資佐證。基此，堪認被告之自白核與事
    實相符，自得採為論罪之依據。次按刑法第185 條之3 規定
    所謂「不能安全駕駛」，係抽象危險犯，並不以發生具體危
    險為必要，參考德國、美國之認定標準，對於酒精濃度呼氣
    已達每公升0.55毫克以上，肇事率為一般正常人之10倍，認
    為已達「不能安全駕駛」之標準，復有法務部88年5 月18日
    以88法檢字第001669號函文1 紙附卷（見本院卷第39頁）足
    參。又按當人飲酒後，若以呼氣酒精測試器測得之呼氣後所
    含酒精濃度達到每公升0.5 毫克時，反應較慢，感覺減低，
    將影響駕駛；達到每公升0.75毫克時，思考與個性行為均會
    改變；達到每公升1.0 毫克時，步態不穩，噁心嘔吐，精神
    混惑不清晰；達到每公升1.5 毫克時，說話不清楚，感覺喪
    失，視力模糊；達到每公升2.0 毫克時，體溫與血糖均降低
    ，肌肉控制差，甚至會導致癲癇發作；達到每公升3.5 毫克
    時，則已經神智不清，反射減低，甚至呼吸抑制，復有行政
    院國軍退除役官兵輔導委員會臺北榮民總醫院以88年8 月5
    日（88）北總內字第26868 號函文1 份在卷（見本院卷第40
    頁至第42頁）可稽。而本件被告為警攔檢查獲時其呼氣後所
    含酒精濃度已達每公升0.93毫克，顯高於前揭標準值，其發
    生肇事之危險性，亦高出一般人，揆諸前開說明，被告顯已
    因飲酒而不能安全駕駛動力交通工具無疑。本件事證已臻明
    確，被告上揭犯行洵堪認定。
二、核被告所為，係犯刑法第185 條之3 之服用酒類不能安全駕
    駛動力交通工具而駕駛罪。另被告曾犯有如事實欄所述之酒
    後駕車公共危險案件，經臺灣士林地方法院於91年10月11日
    以91年度交簡字第1773號刑事簡易判決判處有期徒刑3 月，
    並於同年12月2 日確定，嗣於92年7 月28日易科罰金執行完
    畢，有臺灣高等法院被告前案紀錄表1 份在卷（見本院卷第
    5 頁至第7 頁）可證，其於5 年之內，再犯本件有期徒刑以
    上之罪，係屬累犯，應依刑法第47條之規定加重其刑。爰審
    酌被告之犯罪動機、目的、手段、品行、智識程度，及無視
    政府法令之宣導，與酒精成分對人之意識能力具有不良影響
    ，超量飲酒後會導致對周遭事務之辨識及反應能力較平常狀
    況薄弱，仍於飲酒後騎乘機車在道路上行駛，置一般往來道
    路公眾之生命、財產安全於不顧，惟念其犯罪後於警詢、偵
    查、本院準備程序及審理時均能自始坦認犯行，態度尚稱良
    好等一切情狀，量處如主文所示之刑，並諭知易科罰金之折
    算標準。
據上論斷，應依刑事訴訟法第273 條之1 第1 項、第299 條第1
前段，刑法第185 條之3 、第47條、第41條第1 項前段，罰金罰
鍰提高標準條例第2 條，判決如主文。
本案經檢察官黃紋綦到庭執行職務。
中　　華　　民　　國　　94　　年　　10　　月　　17　　日
                  交通法庭法  官  蔡正雄
上正本證明與原本無異。
如不服本判決，應於判決送達後10日內向本院提出上訴狀（應抄
附繕本）。
                          書記官  葉潔如
中　　華　　民　　國　　94　　年　　10　　月　　17　　日
附錄本案論罪科刑所依據之法條：
中華民國刑法第185條之3
 (重大違背安全駕駛罪)
服用毒品、麻醉藥品、酒類或其他相類之物，不能安全駕駛動力
交通工具而駕駛者，處1 年以下有期徒刑、拘役或3 萬元以下罰
金。
